臺灣高雄地方法院刑事判決　　　　　　110年度審訴字第802號
聲　請　人　臺灣高雄地方檢察署檢察官
被　　　告　林彥良


上列被告因傷害案件，經檢察官聲請簡易判決處刑（110年度偵
字第19454 號），本院認不宜簡易判決處刑，改依通常程序審理
（原案號：110 年度簡字第3035號），判決如下：
    主  文
本件公訴不受理。
    理  由
一、聲請意旨略以：被告乙○○於民國110 年2 月18日，利用網
    路通訊軟體臉書與告訴人甲○○對話，進而發生爭執（涉嫌
    恐嚇罪部分，另為不起訴處分）。被告於110 年2 月20日17
    時50分許，與真實姓名年籍均不詳、自稱「000」之成年
    人及綽號「三b 」之成年人（皆無證據證明為未成年人，下
    分別稱自稱「000」之人、綽號「三b 」之人）前往高雄
    市○○區○○路000 號旁海岸堤防，見告訴人與000在此
    處釣魚，共同基於傷害之犯意聯絡，先由被告致電告訴人，
    表達欲於此時在此處談判之意，告訴人不予理會後，被告即
    持木棍及寶特瓶空瓶，與自稱「000」之人及綽號「三b
    」之人共同走向告訴人，被告朝告訴人丟擲寶特瓶空瓶，經
    告訴人閃躲後，復徒手拉扯告訴人之衣領，000見狀欲向
    前制止，即遭自稱「000」之人阻擋，被告即徒手毆打告
    訴人之右臉1 下，致告訴人受有臉部擦傷之傷害。因認被告
    涉犯刑法第277 條第1 項之傷害罪嫌等語。
二、按告訴乃論之罪，告訴人於第一審辯論終結前，得撤回其告
    訴；又告訴經撤回者，法院應諭知不受理之判決，並得不經
    言詞辯論為之，刑事訴訟法第238 條第1 項、第303 條第 3
    款、第307 條分別定有明文。
三、本件被告因傷害案件，經檢察官聲請簡易判決處刑，認被告
    係犯刑法第277 條第1 項之傷害罪嫌，依同法第287 條前段
    之規定須告訴乃論。經查，本件茲據被告與告訴人達成調解
    ，嗣經告訴人具狀撤回告訴在案，此有本院調解筆錄、聲請
    撤回告訴狀各1 份在卷可稽。揆諸前揭說明，本件爰不經言
    詞辯論，逕為諭知不受理之判決。
據上論斷，應依刑事訴訟法第452 條、第303 條第3 款、第307
條，判決如主文。
中    華    民    國   110    年    12    月    6     日
                  刑事第六庭  審判長法  官  陳芸珮
                                    法  官  王雪君
                                    法  官  李爭春
以上正本證明與原本無異。
如不服本判決應於收受送達後20日內向本院提出上訴書狀，並應
敘述具體理由；如未敘述上訴理由者，應於上訴期間屆滿後20日
內向本院補提理由書（均須按他造當事人之人數附繕本）「切勿
逕送上級法院」。
因疫情遲誤不變期間，得向法院聲請回復原狀。
中    華    民    國   110    年    12    月    6     日
                                    書記官  李宗諺